臺灣高雄地方法院刑事判決　　　　　　　　　　　　九十三年度訴字第一六一四號
　　公　訴　人　臺灣高雄地方法院檢察署檢察官
　　被　　　告　甲○○
右列被告因違反槍砲彈藥刀械管制條例案件，經檢察官提起公訴（九十三年度偵字第
八五四號），嗣因被告就被訴事實為有罪之陳述，本院並聽取當事人之意見後，改
依簡式審判程序進行，判決如左：
    主  文
甲○○未經許可，寄藏其他可發射子彈具有殺傷力之改造手槍，處有期徒刑壹年貳月
，併科罰金新臺幣伍萬元，罰金如易服勞役，以參佰元（即新臺幣玖佰元）折算壹日
。扣案之改造手槍壹支（含彈匣壹個，係仿ＷＡＬＴＨＥＲ廠ＰＰＫ／Ｓ型半自動手
槍製造之玩具手槍換裝土造金屬槍管而製成，槍枝管制編號：0000000000
）沒收。
    事  實
一、甲○○前有竊盜、違反槍砲彈藥刀械管制條例、違反肅清煙毒條例、強盜等前科
    ，明知具殺傷力之槍砲係政府明令管制之物品，未經許可不得擅自寄藏，仍於民
    國九十三年四月二十一日上午十時許，於其住處附近之公園，受朋友吳崇志所託
    ，代為保管可發射子彈具有殺傷力之改造手槍乙支（含彈匣乙個，係仿ＷＡＬＴ
    ＨＥＲ廠ＰＰＫ／Ｓ型半自動手槍製造之玩具手槍換裝土造金屬槍管而製成，槍
    枝管制編號：0000000000）及不具殺傷力之玩具金屬彈殼六顆，並將
    之藏置於其車牌號碼ＶＮ—七二九六號自用小客車之前方乘客座位置物箱裡面，
    未經中央主管機關許可而寄藏之。嗣於同日下午二時五十分許，在高雄縣大寮鄉
    ○○街六號前，為警在其前開車輛之前方乘客座位置物箱中查獲，當場扣得上開
    改造手槍乙支（含彈匣乙個）及不具殺傷力之玩具金屬彈殼六顆。
二、案經高雄縣政府警察局鳳山分局報請臺灣高雄地方法院檢察署檢察官偵查後起訴
    。
    理  由
壹、程序方面：
    按本件被告甲○○所犯係死刑、無期徒刑、最輕本刑為三年以上有期徒刑以外之
    罪，其於準備程序就前揭被訴事實為有罪之陳述，經受命法官告知簡式審判程序
    之旨，並聽取其與公訴人之意見後，本院認無不得或不宜改依簡式審判程序進行
    之處，爰依刑事訴訟法第二百七十三條之一第一項、第二百八十四條之一，裁定
    本件由受命法官獨任進行簡式審判程序，合先敘明。
貳、實體方面：
  一、右揭受朋友吳崇志所託，代為保管可發射子彈具有殺傷力之改造手槍乙支，並
      將之藏置於其車牌號碼ＶＮ—七二九六號自用小客車之前方乘客座位置物箱裡
      面之犯罪事實，業據被告甲○○於偵查及本院審理時均坦承不諱，核其前後所
      供均屬大致相符，尚無矛盾或不合常理之處。又前揭改造手槍乙支係藏置在被
      告所有車牌號碼ＶＮ—七二九六號自用小客車之前方乘客座位置物箱裡面，為
      警當場執行搜索而查扣之事實，則有高雄縣政府警察局林園分局之搜索扣押筆
      錄、扣押物品目錄表各乙份及查獲現場暨槍枝照片六幀在卷可稽，復有該改造
      手槍乙支（含彈匣乙個）扣案為憑。且該改造手槍乙支經送內政部警政署刑事
      警察局鑑定結果，略認：該改造手槍乙支係仿ＷＡＬＴＨＥＲ廠ＰＰＫ／Ｓ型
      半自動手槍製造之玩具手槍換裝土造金屬槍管而製成，機械性能良好，可擊發
      適用子彈，認具殺傷力等情，此有該局九十三年五月十三日刑鑑字第○九三○
      ○九六三九二號槍彈鑑定書一份附卷足憑。準此而論，前揭改造手槍乙支應屬
      槍砲彈藥刀械管制條例第四條第一項第一款所規定之槍砲，依同條例第五條規
      定，非經中央主管機關許可，不得寄藏之。從而，被告未經許可而寄藏前揭改
      造手槍乙支，事證應屬明確，其犯行應堪認定。
  二、核被告所為，係違反槍砲彈藥刀械管制條例第十一條第四項之「未經許可寄藏
      其他可發射子彈之改造手槍」罪。按寄藏與持有，均係將物置於自己實力支配
      之下，僅寄藏必先有他人之持有行為，而後始為之受寄代藏而已，故寄藏之受
      人委託代為保管，其保管之本身，亦屬持有，不過，此之持有係受寄之當然結
      果。槍砲彈藥刀械管制條例第十一條第四項係將「持有」與「寄藏」為分別之
      處罰規定，則單純之「持有」，固不包括「寄藏」，但「寄藏」之受人委託代
      為保管，其保管之本身所為之「持有」，既係「寄藏」之當然結果，法律上自
      宜僅就「寄藏」行為為包括之評價，不應另就「持有」予以論罪（參照最高法
      院七十四年度台上字第三四○○號判例意旨）。本院審酌被告係有社會經驗之
      成年人，當知非法持有槍枝係嚴重觸法行為，其竟無視法律規定，仍寄藏本件
      之改造手槍，對社會治安造成之隱藏危害甚大，自應受有相當程度之刑事非難
      ；惟另考量被告於犯後即能坦承犯行，且雖寄藏前揭改造手槍，但尚查無其持
      以從事不法活動，且寄藏之改造手槍僅乙支，數量尚屬非鉅等一切情狀，酌情
      量處如主文所示之刑，並就罰金部分諭知易服勞役之折算標準，以資懲儆。
  三、扣案之前揭改造手槍乙支（含彈匣乙個）具有殺傷力，係屬槍砲彈藥刀械管制
      條例第四條第一項第一款所規定之槍砲，依該條例第五條規定，非經中央主管
      機關許可，不得寄藏之，業如前述，自屬該條例所規定之違禁物無訛，爰依刑
      法第三十八條第一項第一款規定，予以宣告沒收之。至金屬玩具彈殼六顆經送
      內政部警政署刑事警察局鑑定結果，略認：均係由玩具金屬彈殼加裝土造金屬
      彈頭改造而成，經採樣試射結果，無法擊發，認均不具殺傷力，亦有該局九十
      三年五月十三日刑鑑字第○九三○○九六三九二號槍彈鑑定書乙份附卷可按，
      是非屬違禁物，亦非供被告犯罪所用或被告犯罪所得之物，爰不予宣告沒收，
      併予敘明。
據上論斷，應依刑事訴訟法第二百七十三條之一第一項、第二百八十四條之一、第二
百九十九條第一項前段，槍砲彈藥刀械管制條例第十一條第四項，刑法第十一條前段
、第四十二條第二項、第三十八條第一項第一款，罰金罰鍰提高標準條例第二條，現
行法規所定貨幣單位折算新台幣條例第二條，判決如主文。
本案經檢察官乙○○到庭執行職務。
中      華      民      國    九十三    年     七     月       二十     日
                                  臺灣高雄地方法院刑事第八庭
                                      法  官    林意芳
右正本證明與原本無異。
如不服本判決，應於判決送達後十日內，向本院提出上訴狀。
                                      書記官    曾秀鳳
中      華      民      國    九十三    年     七     月       二十六   日
附錄本判決論罪之法條：
槍砲彈藥刀械管制條例第十一條
    未經許可，製造、販賣或運輸第四條第一項第一款所稱其他可發射金屬或子彈具
    有殺傷力之各式槍砲者，處五年以上有期徒刑，併科新臺幣一千萬元以下罰金。
    未經許可，轉讓、出租或出借前項所列槍砲者，處三年以上十年以下有期徒刑，
    併科新臺幣七百萬元以下罰金。
    意圖供自己或他人犯罪之用，而犯前二項之罪者，處無期徒刑或七年以上有期徒
    刑，併科新臺幣一千萬元以下罰金。
    未經許可，持有、寄藏或意圖販賣而陳列第一項所列槍砲者，處一年以上七年以
    下有期徒刑，併科新臺幣七百萬元以下罰金。
    第一項至第三項之未遂犯罰之。
